臺灣高等法院刑事裁定
111年度抗字第8號
抗  告  人  
即  受刑人  徐瑋璘



上列抗告人因聲請定其應執行刑案件，不服臺灣基隆地方法院中
華民國110年12月13日所為定執行刑之裁定（110年度聲字第1010
號），提起抗告，本院裁定如下：
    主  文
抗告駁回。
    理  由
一、原裁定意旨略以：
　　本件抗告人即受刑人徐瑋璘(下稱受刑人)因詐欺等案件，先
    後經如附表所示法院判處如原裁定附表所示（原裁定附表編
    號1至3偵查機關年度案號欄漏載「士林地檢109年度偵字第8
    258號、第10070號」，原裁定附表編號4至8偵查機關年度案
    號欄漏載「基隆地檢109年度偵字第2826號、第3024號」，
    應予補正；另原裁定附表編號4最後事實審之案號為「109年
    度金訴字第145號」，案號欄誤載為「109年度金訴字第415
    號」，應予更正)之刑確定在案，經審核卷證結果，認受刑
    人所犯如原裁定附表所示之罪，符合數罪併罰之規定，爰依
    檢察官之聲請，依法定其應執行之刑為有期徒刑2年4月等語
    。
二、抗告意旨略以：
    受刑人亟欲早日返家重建家庭，為此提起抗告，期能比照實
    務上類似多次販賣毒品、強盜等案件之優惠定執行標準，再
    定更輕之執行刑云云。
三、經查：
㈠、按法律上屬於自由裁量之事項，並非概無法律性之拘束。法
    院就自由裁量權之行使，除不得逾越法律所規定範圍之外部
    性界限外，尚應受比例原則、公平正義原則之規範，謹守法
    律秩序之理念，體察法律之規範目的，使其結果實質正當，
    合於裁量之內部性界限（最高法院97年度台上字第1392號判
    決意旨參照)。而刑法第51條明定數罪併罰之方法，就宣告
    多數有期徒刑者，於該條第5款所定界限內，其衡酌之裁量
    因子為何，法無明文。惟依其制度目的，應綜合評價各罪類
    型、關係、法益侵害之綜合效果，考量犯罪人個人特質，認
    應對之具體實現多少刑度，即足達到矯治教化之必要程度，
    並符罪責相當原則，以緩和宣告刑可能存在之不必要嚴苛(
    最高法院106年度台抗字第284號裁定意旨參照)。
    又執行刑之量定，係事實審法院自由裁量之職權，倘其所酌
    定之執行刑，並未違背刑法第51條各款所定之方法或範圍（
    即法律之外部性界限），亦無明顯違背公平、比例原則或整
    體法律秩序之理念（即法律之內部性界限）者，不得任意指
    為違法或不當(最高法院104年度台抗字第646號裁定意旨參
    照）。
㈡、本件受刑人所犯如原裁定附表所示之罪，分別經法院判決確
    定在案，有原裁定附表所示各該案號判決書及本院被告前案
    紀錄表在卷可稽，嗣原審法院依檢察官之聲請，審核卷證結
    果，就有期徒刑部分，在受刑人各宣告刑中之最長期（有期
    徒刑1年4月）以上，各刑之合併刑期（有期徒刑9年10月即
    外部限制；其中原裁定附表編號1至3部分，曾定應執行刑有
    期徒刑1年5月，再加計原裁定附表編號4至8部分，曾定有期
    徒刑1年6月，其總和有期徒刑2年11月亦即內部限制）以下
    ，定其應執行刑為有期徒刑2年4月，而衡酌受刑人所犯各罪
    之犯罪情節、危害情況、侵害法益、犯罪次數，以及所犯數
    罪整體之非難評價，及避免責任非難時出現重複評價等情，
    亦足認原審法院所定之應執行刑，不但未逾越刑法第51條第
    5款所定之法律外部性界限，亦無違背公平及比例原則等內
    部性界限情事，參照上開說明，自屬妥適，應予維持。至於
    抗告意旨，因不諳法院於定應執行刑時所審酌之各該因子，
    致誤解原審就本案情形所定之應執行刑，較涉及販賣毒品等
    重罪之案件為苛刻，而提起抗告，請求更定較輕之應執行刑
    ，自非可採。　　
四、綜上所述，受刑人執上開抗告意旨對原審裁定而為指摘，為
    無理由，應予駁回。
據上論斷，應依刑事訴訟法第412條，裁定如主文。
中　　華　　民　　國　　111 　年　　1 　　月　　17　　日
                  刑事第十一庭  審判長法　官  張江澤
                                      法　官  郭惠玲
                                      法　官  梁志偉
以上正本證明與原本無異。
如不服本裁定，應於收受送達後五日內向本院提出再抗告狀。
                                      書記官  林明慧
中　　華　　民　　國　　111 　年　　1 　　月　　17　　日